【裁判字號】    97,消債更,34
【裁判日期】    970804
【裁判案由】    更生事件
【裁判全文】
臺灣士林地方法院民事裁定            97年度消債更字第34號
債  務  人  甲○○
上列當事人聲請消費者債務清理事件，本院裁定如下：
    主  文
債務人甲○○自中華民國97年8月8日17時起開始更生程序。
    理  由
一、按債務人不能清償債務或有不能清償債務之虞，且無擔保或
    無優先權之債務總額未逾新台幣（下同）1,200 萬元者，於
    法院裁定開始清算程序或宣告破產前，得向法院聲請更生，
    觀諸消費者債務清理條例第3 條、第42條第1 項規定自明。
    又法院開始更生程序之裁定，應載明年、月、日、時，並即
    時發生效力，同條例第45條第1 項定有明文。
二、本件聲請意旨略以：伊有不能清償債務情事，前曾於民國（
    下同）95年8 月間依照「中華民國銀行公會會員辦理消費金
    融案件無擔保債務協商機制」請求共同協商債務清償方案，
    並協商成立，協商條件為每月還款1 萬6,199 元，持續繳納
    至96年12月。惟伊每月實領薪資僅約3 萬6,000 元，除自己
    生活所需外，尚需扶養一名在學之子女，各項支出金額已超
    過收入可支應範圍。是無法履行協商條件確係因不可歸責於
    己，致履行協商條件顯有重大困難。且伊無擔保及無優先權
    債權之債務總額未逾1,200 萬元，復未經法院裁定開始清算
    或宣告破產，爰向本院聲請更生等語。
三、經查：債務人所主張之上開事實，業據提出中華民國銀行公
    會會員辦理消費金融案件無擔保債務協商機制協議書及無擔
    保債務還款計畫（見本院卷第44至45頁）、債務人全戶戶籍
    謄本（見本院卷第46頁）、財團法人金融聯合徵信中心當事
    人綜合信用報告之協商前置專用債權人清冊（見本院卷第37
    至42頁）等為證，核閱屬實，堪認為真正。亦有債務人95年
    度綜合所得稅各類所得資料清單（見本院卷第15至16頁）、
    96年度綜合所得稅結算申報所得資料參考清單（見本院卷第
    115 至116 頁）、員工在職證明（見本院卷第14頁）、薪資
    單影本（見本院卷第21至26頁）在卷可稽，足見債務人每月
    收入於履行上開協商條件後，確實無法維持自己及子女基本
    生活所需。準此以觀，債務人主張其有不可歸責於己之事由
    ，致履行協商條件顯有困難，堪認為真實。此外，復查無債
    務人有消費者債務清理條例第6 條第3 項、第8 條或第46條
    各款所定駁回更生聲請之事由存在，則債務人聲請更生，應
    屬有據，爰裁定如主文。
中    華    民    國    97    年    8     月    4     日
                  民事第一庭  法      官  藍雅清
上為正本係照原本作成。
本件不得抗告。
中    華    民    國    97    年    8     月    4     日
                              書  記  官  蘇意絜


司法院資訊處製作；財團法人民間司法改革基金會備份。
